臺灣板橋地方法院交通事件裁定　　　　96年度交聲字第1701號
原處分機關　交通部公路總局臺北區監理所
異　議　人
即受處分人　甲○○
上列異議人因違反道路交通管理處罰條例案件，對於交通部公路
總局臺北區監理所民國96年10月8日北監自裁字裁40-CG0000000
號、40-CM0000000號、ZBB522979號所為之裁決處分（原舉發案
號：臺北縣政府警察局95年1月5日北縣警交字第CG0000000號、
94 年10月3日北縣警交字第CM0000000號、內政部警政署國道公
路警局93年6月7日公警局交字第ZBB522979號），聲明異議，本
院裁定如下：
    主  文
異議駁回。
    理  由
一、原處分意旨略以：異議人即受處分人甲○○先於民國93年5
    月16日11時12分駕駛車牌號碼4653-GU 自用小客車，在國道
    一號北上140.5 公里處因「速限100 公里，經雷達（射）測
    定行速為114 公里，超速14公里」違規，後於94年12月25日
    11時9 分，在土城市○○路（往板橋方向）處因「限速50公
    里、經測速時速66公里、超速16公里、未滿20公里」違規，
    再於同年9 月21日11時56分在三峽鎮○○街43巷5 號前因「
    在禁止臨時停車處所停車」違規。經臺北縣政府警察局、內
    政部警政署國道公路警察局拍照存證後逕行掣單舉發（內政
    部警政署國道公路警局93年6 月7 日公警局交字第ZBB52297
    9 號、臺北縣政府警察局95年1 月5 日北縣警交字第CG0000
    000 號、94年10月3 日北縣警交字第CM0000000 號舉發違反
    道路交通管理事件通知單，下稱舉發通知單）。爰分別依道
    路交通管理處罰條例第33條第1 項、第40條第1 項、第56條
    第1 項第1 款之規定，分別裁處罰鍰新臺幣（下同）6,000
    元、2,200 元、1,200 元，並依同法第63條規定計違規點數
    共2 點。
二、異議意旨略以：異議人因未收到郵務送達通知書，致使無法
    得知有違規，現因要辦理換行照，方得知有第CG0000000 號
    、第CM0000000 號、第ZBB522979 號等三筆罰單，只因要繳
    納，卻要罰至最高，異議人不服此一罰款裁決，特具此聲明
    異議狀，惠請貴法院明智裁決，爰依法聲明異議云云。
三、依道路交通管理處罰條例第33條第1 項第1 款規定，汽車行
    駛於高速公路、快速公路或設站管制之道路，不遵使用限制
    、禁止、行車管制及管理事項之管制規則而有下列行為者，
    處汽車駕駛人新臺幣3,000 元以上6,000 元以下罰鍰：一、
    行車速度超過規定之最高速限或低於規定之最低速限；同條
    例第40條第1 項規定，汽車駕駛人，行車速度，超過規定之
    最高時速，或低於規定之最低時速，除有第43條第1 項第2
    款情形外，處新臺幣1,200 百元以上2,400 百元以下罰鍰；
    同條例第56條第1 項第1 款規定，汽車駕駛人停車時，有下
    列情形之一者，處新臺幣300 元以上1,200 百元以下罰鍰：
    一、在禁止臨時停車處所停車。又按「送達，於應受送達人
    之住居所、事務所或營業所為之。但在行政機關辦公處所或
    他處會晤應受送達人時，得於會晤處所為之。」、「於應送
    達處所不獲會晤應受送達人時，得將文書付與有辨別事理能
    力之同居人、受僱人或應送達處所之接收郵件人員。」、「
    送達，不能依前二條規定為之者，得將文書寄存送達地之地
    方自治或警察機關，並作送達通知書兩份，一份黏貼於應受
    送達人住居所、事務所、營業所或其就業處所門首，另一份
    交由鄰居轉交或置於該送達處所信箱或其他適當位置，以為
    送達。」、「前項情形，由郵政機關為送達者，得將文書寄
    存於送達地之郵政機關。」，行政程序法第72條第1 項、第
    73 條 第1 項、第74條第1 項、第2 項分別規定明確可循。
四、經查：
  (一)異議人甲○○確有駕駛車號4563-GU 號自用小客車，於93年
    5 月16日國道一號北上140.5 公里處因「速限100 公里，經
    雷達（射）測定行速為114 公里，超速14公里」違規，94年
    12月25日11時9 分，在土城市○○路（往板橋方向）處因「
    限速50公里、經測速時速66公里、超速16公里、未滿20公里
    」違規，同年9 月21日11時56分在三峽鎮○○街43巷5 號前
    因「在禁止臨時停車處所停車」違規，經內政部警政署國道
    公路警察局、臺北縣政府警察局拍照取證後，以公警局交字
    第ZBB522979 號、北縣警交字第CG0000000 號、第CM000000
    0 號舉發違反道路交通管理事件通知單逕行舉發乙節，有採
    證照片三幀及舉發通知單影本三紙在卷可憑，足證異議人所
    有之4653-GU 號自用小客車於上開時、地確有經舉發之違規
    事實，殆無疑問。
  (二)而上開舉發通知單，經原舉發機關內政部警政署國道公路警
    察局、臺北縣政府警察局交通隊於93年6 月4 日、95年1 月
    5 日、94年10月3 日以掛號郵務送達方式向「臺北縣板橋市
    ○○路○ 段384 之2 號」投遞，嗣因招領逾期而退回，並經
    原舉發機關以第860032號、第870756號、第692833號郵務掛
    號方式將舉發通知單於93年7 月30日、95年4 月6 日、94年
    12月21日寄存上址之管轄郵局（板橋江翠郵局）等情，有交
    寄大宗掛號函件存根影本4 紙、送達證書影本3 紙附卷可憑
    ，是原處分機關所為之寄存送達程序，於法即無不合，而分
    別於上開時點發生送達之效力。詎異議人遲至96年7 月31日
    始到案申訴，此有申訴書1 紙在卷可稽，顯已逾應到案期限
    30日以上甚明，原處分機關因而以最高額裁罰，於法並無不
    合，是異議人所辯，要無可採。
五、從而，本件異議人前開違規事證已足堪認定。則原處分機關
    依據前揭道路交通管理處罰條例第33條第1 項、第40條第1
    項、第56條第1 項第1 款之規定，裁處異議人罰鍰新臺幣6,
    000 元、2,200 元、1,200 元，並記違規點數共2 點，核無
    違誤。本件異議人之異議為無理由，應予駁回。
據上論斷，應依道路交通案件處理辦法第19條，裁定如主文。
中　　華　　民　　國　　96　　年　　12　　月　　21　　日
                      交通法庭法  官    歐陽漢菁
此正本與原本無異。
如不服本裁定，應於裁定送達後5日內，向本院提出抗告狀（應
附繕本），抗告於臺灣高等法院。
                              書記官    李崇文
中　　華　　民　　國　　96　　年　　12　　月　　26　　日
